臺灣新竹地方法院刑事判決　　　　　　100年度審易字第612號
公　訴　人　臺灣桃園地方法院檢察署檢察官
被　　　告　彭敬強
上列被告因竊盜案件，經臺灣桃園地方法院檢察署檢察官提起公
訴（99年度偵字第10526 號）後，由臺灣桃園地方法院以100 年
度審易字第198 號判決移送本院審理後，經被告於本院準備程序
中，就被訴事實為有罪之陳述，經告知被告簡式審判程序之旨，
並聽取檢察官、被告之意見後，經本院進行簡式審判程序，本院
判決如下：
    主    文
彭敬強共同犯竊盜罪，累犯，處有期徒刑柒月。
    犯罪事實
一、彭敬強前於民國93年間，因連續施用第二級毒品案件，經臺
    灣桃園地方法院於93年10月22日以93年度易字第223 號判決
    判處有期徒刑8 月，甫於94年4 月8 日縮刑期滿執行完畢。
    又於94年間，因連續施用第一級毒品案件，經臺灣桃園地方
    法院於95年4 月24日以94年度易字第1274號判決判處有期徒
    刑11月，復經臺灣高等法院於95年6 月30日以95年度上易字
    第1173號判決駁回確定。又於95年間，因搶奪案件，經臺灣
    桃園地方法院於95年8 月2 日以95年度訴字第930 號判決判
    處有期徒刑1 年6 月，復經臺灣高等法院於95年10月16日以
    95年度上訴字第3591號判決駁回確定，上開二案復經臺灣桃
    園地方法院於96年7 月16日以96年度聲減字第446 號裁定分
    別減為有期徒刑5 月又15日、9 月，並定其應執行之刑為有
    期徒刑1 年確定，甫於96年7 月16日縮刑期滿執行完畢。又
    於97年間，因傷害案件，經臺灣桃園地方法院於97年8 月26
    日以97年度易字第654 號判決判處有期徒刑6 月，甫於97年
    11月20日徒刑易科罰金執行完畢。
二、彭敬強詎仍不知悔改，與李佳樺（所涉共同竊盜部分，經臺
    灣桃園地方法院檢察署另案偵查）基於意圖為自己不法之所
    有之竊盜犯意聯絡，於99年1 月14日至同年月17日上午7 時
    16分許間之某不詳時間，駕駛其所有車牌號碼HW─9422號自
    用小客車搭載李佳樺行經苗栗縣竹南鎮○○街313 巷後方空
    地，見台灣威勝利股份有限公司所有、由周浩生管領（起訴
    書誤載為周浩生所有）之車牌號碼5F─5661號自用小客貨車
    （下稱遭竊車輛）並未上鎖，認為有機可趁，由李佳樺先下
    車打開車門進入遭竊車輛後，以徒手方式連結電門線路，完
    成後回到彭敬強駕駛之自用小客車內，再由彭敬強進入遭竊
    車輛，以徒手方式連結電門線路並啟動電門竊取遭竊車輛，
    得手後由李佳樺駕駛彭敬強所有之自用小客車、彭敬強駕駛
    遭竊車輛離去，作為供己代步之用。嗣於竊盜既遂後翌日，
    彭敬強將所有之車牌號碼HW─9422號車牌懸掛於遭竊車輛上
    ，並於2 、3 日後，將懸掛車牌號碼HW─9422號車牌之遭竊
    車輛棄置於桃園縣平鎮市○○街283 巷1 號。嗣於99年2 月
    26日晚上10時許，經警於桃園縣平鎮市○○街283 巷1 號前
    尋獲上開遭竊車輛，因彭敬強於99年1 月17日上午7 時16分
    許曾駕駛懸掛車牌號碼HW─9422號車牌之遭竊車輛遭警攔查
    並以「使用他車牌行駛」為由開立違反道路交通管理事件通
    知單1 紙及查扣車牌號碼HW-9422 號車牌2 面，始循線查知
    上情（遭竊之車牌號碼HW─9422號車牌仍未尋獲）。
三、案經桃園縣政府警察局楊梅分局報告臺灣桃園地方法院檢察
    署檢察官偵查起訴，經臺灣桃園地方法院移轉管轄。
    理    由
一、程序部分：
    按除被告所犯為死刑、無期徒刑、最輕本刑為3 年以上有期
    徒刑之罪或高等法院管轄第一審案件者外，於前條第1 項程
    序進行中，被告先就被訴事實為有罪之陳述時，審判長得告
    知被告簡式審判程序之旨，並聽取當事人、代理人、辯護人
    及輔佐人之意見後，裁定進行簡式審判程序，刑事訴訟法第
    273條之1第1 項定有明文。本件被告彭敬強所犯係死刑、無
    期徒刑、最輕本刑為3 年以上有期徒刑以外之罪，其於準備
    程序中就被訴事實為有罪之陳述，經告知簡式審判程序之旨
    ，並聽取公訴人及被告彭敬強之意見後，本院認為適宜進行
    簡式審判程序，合先敘明。
二、認定被告彭敬強犯行所憑之各項證據：
（一）被告彭敬強於警詢、偵查中之供述及本院準備程序、簡式
      審判程序時坦承不諱。其稱：伊與共犯李佳樺有竊取上開
      遭竊車輛，其並於99年1 月17日上午7 時16分許，駕駛上
      開失竊車輛遭新竹縣警察局竹北分局新工派出所員警開立
      告發單，竊取時間伊忘記了，由共犯李佳樺先進入上開遭
      竊車輛接線，再由伊以徒手扯開電線以接線方式將車發動
      後駛離；竊得後第二天，伊將自己所有車輛車牌號碼HW─
      9422號車牌懸掛於遭竊車輛上，並將遭竊車輛棄置等語（
      見臺灣桃園地方法院檢察署99年度偵字第10526 號偵查卷
      第4 、5 、103 至107 頁，本院卷第27頁背面、29至31頁
      ）。
（二）被害人周浩生於警詢中所為之指述。其稱：他於99年1 月
      17日上午11時許，在苗栗縣竹南鎮○○里○○街31 3巷後
      方空地發現車牌號碼5F─5661號自用小客貨車遭竊，並於
      99年2 月26日經桃園縣政府警察局平鎮分局北勢派出所通
      知他領回等語（見偵查卷第14、15頁）。
（三）車籍查詢基本資料詳細畫面2 紙、失車唯讀案件基本資料
      、新竹縣政府警察局舉發違反道路交通管理事件通知單影
      本（竹縣警交字第E00000000 號）、桃園縣政府警察局平
      鎮分局刑案現場勘查報告暨現場勘查照片12張、員警黃智
      雄99年6 月19日職務報告書、臺北市監理處99年7 月8 日
      北市監牌字第09961180900 號函暨汽車車籍查詢、汽車異
      動歷史查詢各1 份等在卷可參（見偵查卷第11、16至19、
      41 至44 、94、95、99至101頁）。
（四）綜上，本件事證業臻明確，被告彭敬強犯行至堪認定，應
      依法予以論科。
三、論罪科刑：
（一）論罪：核被告彭敬強徒手竊取台灣威勝利股份有限公司所
      有、由周浩生管領之車牌號碼5F─5661號自用小客車之行
      為，係犯刑法第320 條第1 項之普通竊盜罪。
（二）共同正犯：又被告彭敬強與共同正犯李佳樺就本案之竊盜
      犯行，有犯意之聯絡及行為之分擔，為共同正犯。
（三）累犯：被告彭敬強前於93年間，因連續施用第二級毒品案
      件，經臺灣桃園地方法院於93年10月22日以93年度易字第
      223 號判決判處有期徒刑8 月，甫於94年4 月8 日縮刑期
      滿執行完畢。又於94年間，因連續施用第一級毒品案件，
      經臺灣桃園地方法院於95年4 月24日以94年度易字第1274
      號判決判處有期徒刑11月，復經臺灣高等法院於95年6 月
      30日以95年度上易字第1173號判決駁回確定。又於95年間
      ，因搶奪案件，經臺灣桃園地方法院於95年8 月2 日以95
      年度訴字第930 號判決判處有期徒刑1 年6 月，復經臺灣
      高等法院於95年10月16日以95年度上訴字第3591號判決駁
      回確定，上開二案復經臺灣桃園地方法院於96年7 月16日
      以96年度聲減字第446 號裁定分別減為有期徒刑5 月又15
      日、9 月，並定其應執行之刑為有期徒刑1 年確定，甫於
      96年7 月16日縮刑期滿執行完畢。又於97年間，因傷害案
      件，經臺灣桃園地方法院於97年8 月26日以97年度易字第
      654 號判決判處有期徒刑6 月，甫於97年11月20日徒刑易
      科罰金執行完畢等情，有臺灣高等法院被告前案紀錄表1
      份在卷可稽，是被告彭敬強前受有期徒刑執行完畢，於5
      年以內故意再犯本件最重本刑為有期徒刑以上之罪，為累
      犯，應依刑法第47條第1 項之規定加重其刑。
（四）量刑：爰審酌被告彭敬強前除有上開構成累犯事由之前案
      紀錄外，另有違反毒品危害防制條例、妨害名譽、傷害、
      竊盜等刑事前科，有臺灣高等法院被告前案紀錄表1 份在
      卷可稽，足徵其素行非佳，且其守法意識薄弱，不思以正
      途獲取所需，反任意侵犯他人財產權益，所為實不足取，
      幸終能坦認犯行，態度尚可，犯罪手法亦屬平和，並斟酌
      所竊取之自用小客車業已發還予被害人周浩生領回等一切
      情狀，量處如主文所示之刑，以示懲儆。
（五）不另為強制工作之說明：另檢察官雖以被告彭敬強有犯罪
      習慣，請求宣告被告彭敬強於刑之執行前，令入勞動場所
      強制工作；惟本院審酌被告彭敬強之本案犯罪情節、犯後
      終能坦承犯行之犯罪後態度，及被告彭敬強前於98年間，
      因竊盜等案件，經臺灣高等法院於99年12月9 日以99年度
      上易字第2281號判決分別判處5 月、4 月、3 月、7 月、
      7 月、7 月、7 月、7 月、7 月、7 月，併定應執行刑有
      期徒刑2 年2 月確定；又於99年間，因竊盜等案件，經臺
      灣高等法院於99 年9月1 日以99年度上易字第1922號判決
      分別判處4 月、6 月、6 月、6 月、8 月、6 月、4 月、
      8 月、4 月、7 月、8 月，併定應執行刑有期徒刑2 年6
      月確定；又於99年間，因竊盜案件，經臺灣板橋地方法院
      於99年6 月18日以99年度易字第1135號判決判處有期徒刑
      7 月確定；又於99年間，因竊盜案件，經臺灣板橋地方法
      院於99年7 月30日以99年度易字第1643號判決分別判處有
      期徒刑6 月、3 月，併定應執行刑有期徒刑10月確定；又
      於99年間，因竊盜案件，經臺灣桃園地方法院於100 年4
      月18日以100 年度審易字第201 號判決判處有期徒刑9 月
      確定；又於99年間，因竊盜等案件，經本院於99年11月30
      日以99年度審易字第673 號判決分別判處有期徒刑3 月、
      4 月，併定應執行刑有期徒刑6 月確定，然針對前開犯行
      接續執行，被告彭敬強已於99年7 月28日入監執行各刑期
      ，至少須服刑至107 年1 月7 日始執行完畢，且被告彭敬
      強涉犯竊盜罪係始自98年間，持續時間尚非長久；況被告
      彭敬強於出監後仍再度違犯本件竊盜案件，自屬累犯，業
      已依法加重其刑度，實難認被告彭敬強本案之犯行係屬有
      犯罪之習慣或以犯竊盜罪為業之人，再者，被告彭敬強終
      能坦承犯行不諱（見本院卷第27頁背面），足見被告彭敬
      強尚非全無悔改之意，容或因個人教育智識程度、欠缺謀
      生之技能及社會整體環境之景氣低迷有以致之；再者對被
      告彭敬強科處以如主文所示之刑，應已足收懲警之效，是
      本件尚無宣告於刑之執行前，令被告彭敬強入勞動場所強
      制工作之必要，併予敘明。
據上論斷，應依刑事訴訟法第273條之1 第1項、第299條第1項前
段，刑法第28條、第320 條第1 項、第47條第1 項，刑法施行法
第1 條之1 第1 項、第2 項前段，判決如主文。
本案經檢察官洪期榮到庭執行職務。
中    華    民    國    100    年    8    月     17   日
                    刑事第九庭法  官  劉兆菊
以上正本證明與原本無異。
如不服本判決應於收受本判決後10日內向本院提出上訴書狀，上
訴書狀應敘述具體理由。上訴書狀未敘述上訴理由者，應於上訴
期間屆滿後20日內補提理由書狀於本院「切勿逕送上級法院」。
中    華    民    國    100    年    8    月     17   日
                              書記官  許榮成
附錄本案論罪科刑法條：
中華民國刑法第320條
意圖為自己或第三人不法之所有，而竊取他人之動產者，為竊盜
罪，處5年以下有期徒刑、拘役或500元以下罰金。
意圖為自己或第三人不法之利益，而竊佔他人之不動產者，依前
項之規定處斷。
前二項之未遂犯罰之。